臺灣臺南地方法院臺南簡易庭民事判決
110年度南簡字第158號
原      告  林鳳美  

訴訟代理人  陳宏義律師
被      告  李維駿（91年12月10日生）    



訴訟代理人  施承典律師 
兼法定代理  
人          李英宗  

            程姿慧  

上列當事人間請求侵權行為損害賠償事件，經本院於民國110年3
月17日言詞辯論終結，判決如下：
    主    文
被告應連帶給付原告新臺幣115,737元，及自民國109年5月16日
起至清償日止，按年息百分之5計算之利息。
原告其餘之訴駁回。
訴訟費用由被告連帶負擔7分之1，餘由原告負擔。
本判決第一項得假執行。但被告如以新臺幣115,737元為原告預
供擔保，得免為假執行。
原告其餘假執行之聲請駁回。
    事實及理由
壹、程序方面：
　　按訴狀送達後，原告不得將原訴變更或追加他訴，但擴張或
    減縮應受判決事項之聲明者，不在此限，民事訴訟法第255
    條第1項第3款定有明文。原告起訴時原聲明請求被告應連帶
    給付原告新臺幣（下同）713,749元及自起訴狀繕本送達翌
    日起至清償日止，按年息百分之5計算之利息。嗣於民國109
    年10月21日變更聲明為被告應連帶給付原告695,710元及自
    起訴狀繕本送達翌日起至清償日止，按年息百分之5計算之
    利息，核屬減縮應受判決事項之聲明，合於前開規定，應予
    准許。
貳、實體方面：
一、原告主張：
（一）原告於108年8月12日下午1時24分許，騎乘車號000-0000
      號普通重型機車（下稱系爭機車）沿臺南市東區裕文一街
      由北往南方向行駛，途經該街與裕信二街之交岔路口時，
      因被告李維駿騎乘電動自行車附載訴外人李祐丞沿裕信二
      街由西往東方向駛至上開路口時疏未注意停止，且未依規
      定繞至道路中心處即貿然左轉，致與原告所騎乘之系爭機
      車發生碰撞（下稱系爭車禍），致原告受有右眼底骨折併
      複視、右眼皮撕裂傷4公分、右眼鈍傷等傷勢（下稱系爭
      傷勢）。又被告李維駿為91年12月10日生，於系爭車禍發
      生時為為限制行為能力人，被告李英宗、程姿慧為其法定
      代理人，依法應負連帶之責，原告爰依民法第184條、第1
      87條規定請求被告連帶賠償原告因系爭車禍所受損害。
（二）原告所受損害如下：
   1、醫療費用20,547元：原告因系爭車禍所受系爭傷勢至國立
      成功大學醫學院附設醫院（下稱成大醫院）急診、住院及
      治療，共支出醫療費用20,547元，有成大醫院收據16紙可
      憑。
   2、看護費用60,000元：原告請求一個月看護費用60,000元。
　 3、交通費9,000元：原告因系爭傷勢往返醫療院所就診，共1
      5趟，支出交通費9,000元。　　
   4、薪資損失62,550元：原告於系爭車禍前在延易實業社擔任
      業務助理，每月薪資25,000元，因系爭車禍所受系爭傷勢
      自108年8月12日至同年10月31日請假未上班，受有薪資損
      失62,550元，有延易實業社在職薪資證明及請假證明可憑
      。
　 5、工作能力損失526,155元：原告因系爭車禍致右眼複影症
      狀無法痊癒，依勞工保險失能給付標準，屬第13等殘障失
      能，勞動能力減損10%。又原告74年6月29日生，系爭車禍
      發生時為34歲又1個月，距65歲法定退休年齡尚有30年又1
      1個月，以最低基本工資23,100元為計，受有工作能力損
      失526,155元（23,100元10%霍夫曼係數18.98106）。
　 6、精神慰撫金30萬元：原告因系爭車禍致右眼複影終身無法
      痊癒，精神上痛苦不堪，爰請求精神慰撫金30萬元。
   7、系爭機車修理費15,620元：系爭機車因系爭車禍受損，系
      爭機車所有權人謝佳利業將其得向被告請求賠償之損害讓
      與原告，而系爭機車支出維修費用39,120元，有忠益車業
      估價單可稽，原告僅請求15,620元。
   8、綜上，原告得請求被告連帶賠償金額合計993,872元（20,
      547元＋60,000元＋9,000元＋62,550元＋526,155元＋30萬元＋1
      5,620元）。又系爭車禍事故經送臺南市車輛行車事故鑑
      定覆議委員會，覆議意見認被告李維駿為肇事主因，原告
      認兩造過失比例為原告應負擔百分之30之過失責任，被告
      李維駿應負擔百分之70之過失責任，依過失相抵原則，被
      告應連帶賠償原告695,710元（993,872元×70%，元以下四
      捨五入）。
（三）並聲明：被告連帶應給付原告695,710元，及起訴狀繕本
      送達翌日起至清償日止，按年息百分之5計算之利息。願
      供擔保請准宣告假執行。
二、被告則答辯：
（一）被告就系爭車禍事故之發生、原告受有系爭傷勢及被告李
      維駿有過失不爭執，惟就臺南市車輛行車事故鑑定覆議委
      員會認被告李維駿為肇事主因乙節有爭執，系爭車禍兩車
      碰撞之地點，係在原告行向前方之枕木紋行人穿越道線上
      ，亦即碰撞前一刻，被告李維駿之電動自行車早已進入路
      口並已出路口即將進入裕文一街，而原告當時應仍在裕文
      一街尚未進入路口，是覆議意見書所指「未依『停』標誌指
      示停車再開」之違規行為者，應僅為尚未進入路口之原告
      ，是原告應就系爭車禍負主要過失責任，被告之過失責任
      比例應僅百分之30。
（二）被告李維駿對原告所請求之醫療費用20,547元均不爭執，
      同意給付，被告李英宗、程姿慧對原告提出之醫療費收據
      中之單人房二日自付9,000元、雙人房一日自付1,980元部
      分之費用則有爭執，認非屬必要費用。
（三）原告所提出成大醫院108年11月26日診斷證明書固記載：
      「傷後需專人照顧約一個月」，惟原告是右眼受傷，其左
      眼並未受有傷害，仍可視物，且亦未有其他肢體傷害造成
      行動不便，尚未達需專人隨時在旁照顧之程度。縱因右眼
      接受手術治療，造成日常生活上之不便，然除日間有較大
      活動量之影響外，夜間睡眠應無需看護之必要，應僅需白
      天半日看護即可。　
（四）原告未舉證證明其所受系爭傷勢有以計程車往來醫療院所
      之必要，亦未證明其確有支出計程車資，不同意賠償交通
      費，亦否認原告受有薪資損失及工作能力之減損，此均應
      由原告提出其他舉證證明。另原告請求精神慰撫金金額過
      高。
（五）系爭機車修理費15,620元部分，如原告能舉證證明系爭機
      車所有權人謝佳利有將損害賠償請求權讓與原告，即同意
      賠償原告。
（六）並聲明：原告之訴及其假執行之聲請均駁回。如受不利判
      之判決，願提供擔保請准宣告免為假執行。
三、兩造不爭執之事項：
（一）原告於108年8月12日下午1時24分許，騎乘車號000-0000
      號普通重型機車即系爭機車沿臺南市東區裕文一街由北往
      南方向行駛，途經該街與裕信二街之交岔路口時，本應注
      意必須停車觀察，認為安全時，方得再開，惟疏未注意依
      其行向之「停」標誌停車察看即貿然直行，適被告李維駿
      騎乘電動自行車附載訴外人李祐丞沿裕信二街由西往東方
      向駛至上開路口，亦疏未注意其行向之停止線前設有「停
      」標誌即逕行左轉，復未注意慢車左轉彎時應依規定繞越
      道路中心處行駛，兩車遂發生碰撞，致原告受有右眼底骨
      折併複視、右眼皮撕裂傷4公分、右眼鈍傷等傷勢，原告
      及被告李維駿就系爭車禍之發生均有過失。
（二）系爭車禍肇事原因經送臺南市車輛行車事故鑑定委員會鑑
      定肇事認定：「一、李維駿騎乘電動自行車，未依『停』標
      誌指示，停車再開，為肇事原因。二、林鳳美駕駛普通重
      型機車，未依『停』標誌指示，停車再開，同為肇事原因」
      。後送臺南市車輛行車事故鑑定覆議委員會覆議，覆議意
      見修正為：「一、李維駿騎乘電動自行車，未依『停』標誌
      指示，停車再開，未依規定繞越道路中心處左轉，為肇事
      主因。（電動自行車附載坐人有違規定）二、林鳳美駕駛
      普通重型機車，未依『停』標誌指示，停車再開，為肇事次
      因。」（偵他字卷第25頁-26頁、第107頁-108頁）。
（三）被告李維駿為91年12月10日生，於系爭車禍發生時為限制
      行為能力人，被告李英宗、程姿慧為其法定代理人，就原
      告主張被告3人應依民法第187條第1項負連帶損害賠償責
      任不爭執。
（四）被告李維駿對原告所主張之醫療費用20,547元（包含單人
      病房及雙人病房費用合計10,980元）不爭執，同意赔償；
      被告對原告所主張之系爭機車因系爭車禍受損必要之修理
      費15,620元不爭執，如原告為系爭機車權利人則同意賠償
      修理費15,620元。
（五）被告對原告所提出之在職薪資證明（本院訴字卷第71頁)
      之真正不爭執。
（六）原告所受系爭傷勢如有受看護必要，兩造同意全日看護費
      以一日2,000元計算，僅白天看護費以一日1,000元計算。
（七）原告為74年6月29日生，高職畢業，擔任業務助理，已婚
      ，育有一個兒子，與配偶共同扶養，107、108年度申報所
      得均為0元、名下無財產。被告李維駿為91年12月10日生
      ，就學中，為低收入戶，107、108年度申報所得分別為40
      0元、0元，名下無財產；被告李英宗為62年8月26日生，
      為低收入戶，107、108年度申報所得分別為90,808元、19
      7,561元，名下無財產；被告程姿慧為66年10月27日生，
      為低收入戶，107、108年度申報所得分別為161,586元、1
      99,169元，名下無財產。（109年度交易字第184號卷第67
      頁、調解卷第91、103、105頁、本院卷第23頁至第33頁、
      第43頁、第83頁至第86頁）
四、兩造爭執事項：
（一）原告與被告李維駿就系爭車禍事故之過失比例若干？
（二）原告請求被告賠償下列損害是否有理由？
   1、單人房及雙人房病房費共10,980元。
   2、看護費用60,000元（原告之傷勢有無受專人全日看護1個
      月之必要？）。
   3、交通費9,000元（原告之傷勢有無搭乘計程車就醫之必要
      ？原告是否有因系爭傷勢就醫支出上開計程車費？）。
   4、薪資損失62,550元（原告是否有因系爭傷勢自108年8月12
      日至10月31日無法工作受有薪資收入減少之損害？）。
   5、原告是否受有勞動能力減損之損害而得請求被告賠償勞動
      能力減損526,155元？
   6、精神慰撫金30萬元。
　 7、原告是否有權利請求系爭機車修理費？　　　　　
五、本院得心證之理由：
（一）按因故意或過失，不法侵害他人之權利者，負損害賠償責
      任。不法侵害他人之身體或健康者，對於被害人因此喪失
      或減少勞動能力或增加生活上之需要時，應負損害賠償責
      任。不法侵害他人之身體、健康、名譽、自由、信用、隱
      私、貞操，或不法侵害其他人格法益而情節重大者，被害
      人雖非財產上之損害，亦得請求賠償相當之金額，民法第
      184條第1項前段、第193條第1項、第195條第1項分別定有
      明文。又汽車、機車或其他非依軌道行駛之動力車輛，在
      使用中加損害於他人者，駕駛人應賠償因此所生之損害，
      民法第191條之2亦定有明文。次按無行為能力人或限制行
      為能力人，不法侵害他人之權利者，以行為時有識別能力
      為限，與其法定代理人連帶負損害賠償責任，民法第187
      條第1項前段定有明文。查被告李維駿於上開時地因有未
      依『停』標誌指示，停車再開及未依規定繞越道路中心處左
      轉之過失，致與原告所騎乘之系爭機車發生碰撞，使原告
      受有系爭傷勢，為被告所不爭執，並經被告同意列為不爭
      執事項（一）所示，是原告主張被告李維駿有過失不法侵
      害原告身體權之侵權行為，應屬有據。又被告李維駿係91
      年12月10日生，系爭車禍發生時為限制行為能力人，法定
      代理人為被告李英宗、程姿慧，有被告李維駿戶籍謄本可
      稽（見調解卷第91頁），是原告依前揭規定，請求被告連
      帶賠償原告所受之損害，自屬有據。
（二）就原告請求賠償之項目，分項說明於後：
　 1、醫療費用20,547元：原告主張系爭車禍所受系爭傷勢至成
      大醫院急診、住院及治療，共支出醫療費用20,547元，為
      被告李維駿所不爭執，惟被告李英宗、程姿慧則爭執原告
      所提出醫療費收據中單人病房及雙人房病房費用10,980元
      之必要，而一般健保給付之病房配置，確已足供醫療行為
      所必須，原告如有上開居住單人病房或雙人房病房之額外
      需求及必要性，依民事訴訟法第277條規定應由原告就其
      上開居住之必要性之有利於己之事實負舉證之責，而原告
      就其必要性並未提出相關舉證，經函詢成大醫院亦僅據該
      院函覆：「林君（即原告）以健保身分由門診辦理住院治
      療，於108年8月21日入住雙人病房，同年8月23、24日轉
      為單人病房，病房自付差額共計1萬980元（雙人病房每日
      1,980元1天及單人病房每日4,500元2天）。」等語，有該
      院110年1月5日成附醫醫事字第1090021250號函附於本院
      訴字卷第127頁，依上開函覆內容，僅可認原告108年8月2
      1日入住之雙人房係醫院之安排，可認有其必要性，因此
      雙人病房費1,980元應屬醫療所必要，至同年月23、24日
      入住之單人病房明顯係基於原告個人意願轉入居住，原告
      於有健保病房或上開雙人病房可繼續使用之情形下選擇入
      住單人病房，就上開額外支付之住院費用，即難認係屬醫
      療之必要費用，是該2日之病房費用應以雙人房病房每日1
      ,980元為必要範圍，共3,960元，是原告108年8月21日、2
      3、24日住院病房費用於5,940元範圍內，本院認屬醫療所
      必要之支出，再加計被告均不爭執之醫療費用9,567元，
      是原告請求之醫療費用於15,507元（5,940元＋9,567元）
      範圍內為有理由，逾此範圍之請求，則難認有據，不能准
      許。
　 2、看護費用60,000元：原告主張因系爭傷勢有需專人全日看
      護一個月必要之事實，業據提出成大醫院108年11月26日
      中文診斷證明書為證，另經本院函詢成大醫院原告傷勢是
      否需專人看護及其期間等情，亦經該院整形外科於110年1
      月5日以成附醫醫事字第1090021250號函附診療資料摘要
      表回覆：「108年8月24日出院時傷勢尚未治癒，仍待傷口
      復原及骨折癒合，有部份自理生活之能力，專人照護於住
      院期間及水腫期間，視病況而定。」等語（見訴字卷第13
      5頁），並參酌原告所提出成大醫院108年11月26日中文診
      斷證明書記載：「...11-19，11-26門診追蹤及拆線，傷
      後需專人照顧約一個月，...」等語，應可認原告之傷勢
      有受專人看護一個月之必要，惟依上開函覆內容可知原告
      實際仍有部分自理生活之能力，且原告之傷勢主要是在右
      眼部分，其尚有左眼可以觀看，且原告四肢行動亦未受限
      ，仍有行動能力，應僅係需人陪同注意及協助，再參以醫
      院聘僱看護全日（24小時），其職責為身體照顧（包括清
      潔、翻身、餵食、更換床單）、安全照顧、觀察點滴、紀
      錄等工作等，則原告雖依醫囑有請人專人照顧之必要，惟
      應僅係在協助其因右眼傷勢有所不便及從旁照料行動不便
      之處，除日間較大量之活動需人從旁協助照顧外，夜間睡
      眠時間應無需看護為其他身體之照顧之必要，是本院認被
      告抗辯原告之傷勢僅需白天看護即可，應屬可採，是原告
      請求之看護費應以兩造所不爭執之白天看護費一日1,000
      元計算較為合理，是原告得請求被告賠償之看護費金額為
      30,000元（計算式：1,000元×1個月即30天），原告於上
      開範圍之請求，應予准許，逾此數額之請求，則難准許。
　 3、交通費9,000元：原告主張因系爭傷勢有支出交通費9,000
      元，為被告所否認，依民事訴訟法第277條前段規定，即
      應由原告就其確有上開損害之事實負舉證之責，惟原告並
      未提出任何證據以實其說，自難認原告受有上開損害，其
      請求被告賠償，自屬無據。
　 4、薪資損失62,550元：
　　①原告主張其於系爭車禍前任職於延易實業社，每月薪資25,
      000元，因系爭傷勢自108年8月12日下午至同年10月31日
      無法工作請假休養等情，業據提出延易實業社在職薪資證
      明及請假證明各一份為憑，原告雖否認上開私文書之真正
      ，惟上開文書業經證人即延易實業社負責人林錦龍到庭證
      述確為真正，自屬真正，再參酌證人所出具之請假單所記
      載原告因系爭傷勢請假期間與原告所提出成大醫院108年1
      1月26日診斷證明書所記載：「...原告術後宜休養約兩個
      月...」亦大致相符，是原告主張其因系爭傷勢自108年8
      月12日至108年10月31日無法工作，應屬可採，是原告主
      張其因系爭傷勢自108年8月12日起至同年10月31日無法工
      作，受有不能工作減少薪資收入62,550元之損失，應為可
      採。
　　②被告雖抗辯原告上開薪資損失應再扣除證人即延易實業社
      負責人林錦龍到院證述：有給付原告薪資補償1萬元及原
      告已因系爭車禍領取勞保職業傷害傷病給付42,042元云云
      ，惟依證人所證內容可知1萬元乃係證人林錦龍依勞動基
      準法（下稱勞基法）第59條規定給予原告之薪資補償，而
      勞基法第59條第1項第2款規定補償工資之目的在保護受僱
      人，非在減免損害賠償義務人之責任，故原告因系爭車禍
      事故受傷無法工作而未領得工資之損害，自不因雇主有依
      勞基法第59條第1項第2款規定補償工資1萬元予原告，即
      認原告無法工作之工資損害已獲彌補而不存在，被告應不
      得執此作為免責之依據。另勞工職業災害保險制度，亦係
      令雇主負擔保險費（參見勞工保險條例第15條第1款），
      由國家代雇主履行職業災害補償，以確保勞工職業災害補
      償請求之公正、迅速，並減輕雇主經濟負擔之制度，既依
      勞工保險條例所為之給付，其本質上仍屬勞基法之勞工職
      業災害補償，是在勞工保險之給付，得主張扣除抵充者，
      亦僅雇主而已，並不及於他人，被告抗辯原告所受之薪資
      損害應扣除勞工保險給付理賠金42,042元云云，亦屬無據
      。
　 5、勞動能力減損526,155元：原告主張其因系爭傷勢受有勞
      動能力減損，為被告所否認，依前開說明亦應由原告負舉
      證之責，惟原告並未提出其他舉證證明原告之勞動能力受
      有減損，且原告自108年11月已開始回復上班，之後都正
      常上班，薪資部分亦未因系爭車禍之發生而有所調整等情
      ，亦據證人林錦龍到院證述明確（見訴字卷第97頁至98頁
      ），顯見原告勞動能力並無減損之情，原告請求被告賠償
      勞動能力減損之損害，自屬無據，應予駁回。
　 6、精神慰撫金30萬元：按被害人受有非財產上損害，請求加
      害人賠償相當金額之慰撫金時，法院對於慰撫金之量定，
      應斟酌實際加害情形、所造成之影響、被害人痛苦程度、
      兩造之身分、地位、經濟情形及其他各種狀況，以核定相
      當之數額（最高法院51年台上字第223號、47年台上字第1
      221號判例意旨可資參照）。查原告因系爭傷勢於108年8
      月12日至成大醫院急診傷口縫合，之後又陸續住院門診、
      手術及門診追蹤及拆線，且須專人照顧及休養，原告身體
      及精神上自應受有極大之痛苦，是原告依據民法第195條
      之規定請求被告連帶賠償精神慰撫金，應屬有據。本院綜
      合原告及被告前揭不爭執事項（七）所示之身分、地位、
      經濟情況、事故發生經過、原告所受傷勢及其身體上及精
      神上所受之痛苦程度等一切情狀，認原告請求精神慰撫金
      30萬元，尚嫌過高，應以7萬元為適當，逾此範圍之請求
      則屬無據。
　 7、機車修理費15,620元：原告主張系爭機車因系爭車禍受有
      損害，支出修理費用15,620元等情，業據提出忠益車業估
      價單為證，固屬事實，惟系爭機車係謝佳利所有，原告並
      非所有權人，有原告所提出系爭機車行車執照在卷可稽（
      見訴字卷第69頁），原告就系爭機車並無所有權，原告亦
      未舉證系爭機車所有權人謝佳利業將本件侵權行為損害賠
      償請求權讓與原告，則難認原告對被告有車輛損害賠償請
      求權存在，是原告請求被告給付機車維修費15,620元，為
      無理由。
   8、綜上，原告得請求之金額合計為178,057元（15,507元＋30
      ,000元＋62,550元＋70,000元）。
（三）次按損害之發生或擴大，被害人與有過失者，法院得減輕
      賠償金額，或免除之，民法第217條第1項定有明文。此項
      規定之目的，在謀求加害人與被害人間之公平，故在裁判
      上法院得以職權減輕或免除之。查本件被告就系爭車禍之
      發生有未依『停』標誌指示，停車再開，未依規定繞越道路
      中心處左轉之疏失，已如前述，惟原告騎乘機車行經無號
      誌之交岔路口，亦有未依『停』標誌指示，停車再開之疏失
      ，才導致受有系爭傷勢等情，為本院109年度交簡字第184
      號刑事簡易判決認定之事實，有上開刑事判決在卷可憑，
      而系爭車禍事故經臺南市車輛行車事故鑑定委員會及鑑定
      覆議委員會鑑定結果亦認定：「一、李維駿騎乘電動自行
      車，未依『停』標誌指示，停車再開，未依規定繞越道路中
      心處左轉，為肇事主因。（電動自行車附載坐人有違規定
      ）二、林鳳美駕駛普通重型機車，未依『停』標誌指示，停
      車再開，為肇事次因。」（偵他字卷第25頁-26頁、第107
      頁-108頁），有鑑定意見書附於刑事案件偵查卷內可憑，
      是原告對於所受之損害，亦與有過失，應足認定。本院審
      酌原告上開過失行為係肇事次因，被告李維駿之過失行為
      係肇事主因，並斟酌兩造過失當時之情狀，認原告就系爭
      車禍事故之過失比例為百分之35，被告李維駿過失比例為
      百分之65。爰依前揭規定，減輕被告百分之35賠償金額，
      減輕後，原告得請求被告連帶賠償之金額為115,737元（
      計算式：178,057元×（1-0.35）＝115,737元，元以下4捨5
      入）。
（四）末按給付無確定期限者，債務人於債權人得請求給付時，
      經其催告而未為給付，自受催告時起，負遲延責任。其經
      債權人起訴而送達訴狀，或依督促程序送達支付命令，或
      為其他相類之行為者，與催告有同一之效力；遲延之債務
      ，以支付金錢為標的者，債權人得請求依法定利率計算之
      遲延利息；應付利息之債務，其利率未經約定，亦無法律
      可據者，週年利率為百分之5，民法第229條第2項、第233
      條第1項前段、第203條分別定有明文。本件原告對於被告
      之侵權行為損害賠償請求權，係屬給付未有確定期限之金
      錢債權，揆諸上揭規定，原告主張被告應自起訴狀繕本送
      達被告（於109年5月15日送達，有本院送達證書附於調解
      卷第135頁）翌日即109年5月16日起至清償日止，加給按
      年息百分之5計算之法定遲延利息，於法有據，亦應准許
      。
六、綜上所述，原告本於侵權行為之法律關係，請求被告連帶給
    付原告115,737元，及自109年5月16日起至清償日止，按年
    息百分之5計算之利息，為有理由，應予准許，逾此部分之
    請求，為無理由，應予駁回。
七、原告陳明願供擔保聲請宣告假執行，經核原告勝訴部分所命
    之給付在50萬元以下，依民事訴訟法第389條第1項第5款規
    定，應依職權宣告假執行，原告就該部分聲請宣告假執行僅
    係促使本院職權之發動，本院無庸為准駁之裁判，另併依被
    告聲請酌定相當之擔保金額准被告預供擔保，得免為假執行
    。至原告敗訴部分，其假執行之聲請，因訴之駁回而失所依
    附，應併予駁回。
八、本件事證已臻明確，兩造其餘攻擊防禦方法，經審酌後核與
    判決結果不生影響，爰不逐一論述。　　
九、訴訟費用負擔之依據：民事訴訟法第79條、第85條第2項。
中　　華　　民　　國　　110 　年　　4 　　月　 16　 日　
   　　       臺灣臺南地方法院臺南簡易庭
                                  法  官  童來好
上列為正本，係照原本作成。
如不服本判決，應於送達後20日內向本庭（臺南市○○路0段000號
）提出上訴狀（須按他造當事人人數附繕本）。
中　　華　　民　　國　　110 　年　　4 　　月　　16　　日
                                  書記官  郭倢妮